

Diégane Faye

Elève Ingénieur en Transmission de Données et Sécurité de l'Information

- Dakar-Sénégal
- +221775561233//+221 761393112
- fayediegane@icloud.com

Projets



Clic pour voir projets

Languages

- French
- Wolof
- **English**



Objectif -

Ingénieur développeur avec 2 années d'expériences dans la conception d'applications web et mobiles, le développement et la mise en oeuvre de solutions logicielles innovantes. Fortes compétences en programmation, resolution de problémes et collaboration au sein d'équipes multidisciplinaires. Passionné par la technologie et désireux de contribuer à des projets stimulants tout en continuant à developer mes compétences techniques et mon expertise en ingénierie logicielle.

Je suis passionné également par les nouvelles téchnologies telles que IA et la cybersécurité.

Loisirs -

Sport

Education

2021 – 2022 **M2TDSI** UCAD Master 2 Transmission de Données et Sécurité de l'Information.

2020 – 2021 **M1TDSI** UCAD Master 1 Transmission de Données et Sécurité de l'Information.

2019 – 2020 L3TDSI UCAD Licence 3 Transmission de Données et Sécurité de l'Information.

2018 – 2019 MPI
Licence 2 Mathématique Physique et Informatique

Compétences

</>
 Développement d'application Web

Systèmes

Ethical Hacking

Audit de Sécurité des Systémes d'informations

Cryptographie Java

Cryptographie et Code Correcteur d'erreurs

Administration Base de Données SQL

Expérience professionnelle

2021–2022 **DEVELOPPEUR | NEUROTECH**

Dakar-Sénégal

- Projet: Développement d'une application de gestion de la caisse.
- Tâches: cadrage, développement de l'application.
- · Client: Techserv

2022–2023 **DEVELOPPEUR | NEUROTECH**

Dakar-Sénégal

- Projet: accompagner CCBM dans la vente en ligne des pièces automobiles.
- Tâches: mise en place d'un site e-commerce(avec spring boot, thymeleaf).
- Client: CCBM